【裁判字號】    97,訴,178
【裁判日期】    970229
【裁判案由】    毒品危害防制條例
【裁判全文】
臺灣基隆地方法院刑事判決               97年度訴字第178號
公  訴  人  臺灣基隆地方法院檢察署檢察官
被      告  甲○○
                    （現另案於臺灣基隆監獄執行中）
上列被告因毒品危害防制條例案件，經檢察官提起公訴（97年度
毒偵字第70號），於準備程序進行中，被告就被訴之事實為有罪
之陳述，本院合議庭乃裁定由受命法官獨任依簡式審判程序進行
審理，並判決如下：
    主  文
甲○○施用第一級毒品，累犯，處有期徒刑柒月。扣案之第一級
毒品海洛因貳包（驗餘後合計淨重零點零捌公克）併同難以完全
析離之外包裝袋貳只沒收銷燬之，扣案之注射針筒支沒收。
    事實及理由
一、本件除犯罪事實欄一倒數第5、6行「，於96年11月14日19時
    許為警採尿往前回溯24小時內某時，在不詳處所，以不詳方
    式，法施用第一級毒品海洛因。」等字，應更正為「於96年
    11月14日上午某時許，在朋友的車上，以捲菸方式施用第一
    級毒品海洛因」等字、倒數第2行「及注射針筒3支」等字，
    應更正為「及注針筒3 支（其中2支已使用，1支尚未開封）
    」等字、證據部分補充「被告於本院審理中之自白」、理由
    部分補充「被告甲○○施用第一級毒品海洛因前後持有毒品
    之低度行為為施用之高度行為所吸收，不另論罪」、「扣案
    之第一級毒品海洛因2 包（驗餘後合計淨重0.08公克）併同
    難以析離之塑膠包裝袋2 只，均為查獲之毒品（蓋無論以何
    種方式分離包裝袋與其內裝之毒品，包裝袋內均會有極微量
    毒品殘留，故上述包裝袋應整體視為查獲毒品，參見最高法
    院95年度臺上字第3739號、第7354號判決），應依毒品危害
    防制條例第18條第1 項前段之規定，宣告沒收銷燬之。扣案
    之注射針筒3 支（其中2支已使用過，1支尚未開封），雖均
    非屬違禁物，惟均係犯罪行為人即被告所有，供其施用第一
    級毒品海洛因及預備施用第一級毒品海洛因所用之物，應依
    刑法第38條第1項第2款規定，宣告沒收之。」外，餘犯罪事
    實、證據及所適用之法條均引用檢察官起訴書所載（如附件
    ）。
二、刑之酌科
    爰審酌海洛因具極高的成癮性，戒解不易，被告違反本罪實
    係基於「病患性」行為，而對他人甚少損害，然被告前曾因
    犯罪經判決執行，又曾因施用毒品，經送觀察勒戒，有前案
    紀錄表為憑，素行非佳，經警查獲後仍未戒絕，再衡量其犯
    罪之動機、目的，及其品行、智識程度、犯罪後坦承犯行之
    態度等一切情狀，量處如主文所示之刑。
據上論斷，應依刑事訴訟法第273 條之1 第1 項、第299 條第1
項前段、第310條之2、第454條，毒品危害防制條例第10條第1項
、第18條第1項前段、第23條第2項，刑法第11條前段、第38條第
1項第2款、第47項第1項，判決如主文。
本案經檢察官乙○○到庭執行職務
中    華    民    國    97    年    2     月    29    日
                  刑事第三庭法    官  林淑鳳
以上正本證明與原本無異。
如不服本判決應於收受本判決後10日內向本院提出上訴書狀，其
未敘述上訴理由者，並得於提起上訴後10日內向本院補提理由書
狀（均須按他造當事人之人數附繕本）「切勿逕送上級法院」。
中    華    民    國    97    年    3     月    4     日
                            書 記 官  郭廷耀
附錄論罪法條：
毒品危害防制條例第10條第1項
施用第一級毒品者，處 6 月以上 5 年以下有期徒刑。
毒品危害防制條例第18條第1項前段
查獲之第一、二級毒品及專供製造或施用第一、二級毒品之器具
，不問屬於犯人與否，均沒收銷燬之；查獲之第三、四級毒品及
製造或施用毒品之器具，無正當理由而擅自持有者，均沒入銷燬
之。
臺灣基隆地方法院檢察署檢察官起訴書
                                      97年度毒偵字第70號
    被      告  甲○○  男  37歲（民國○○年○月○○日生）
                        住臺北縣貢寮鄉○○村○○街34之2
                        號
                        國民身份證統一編號：Ｚ000000000號
上列被告因違反毒品危害防制條例案件，業經偵查終結，認應提
起公訴，茲將犯罪事實及證據並所犯法條分敘如下：
        犯  罪  事  實
一、甲○○前因施用毒品案件，經觀察、勒戒後，認無繼續施用
    毒品之傾向，經本署檢察官於民國96年3 月14日釋放，並以
    95年度毒偵字第1846號為不起訴處分確定；另因持有毒品案
    件，經臺灣基隆地方法院於96年1月2日，以95年度基簡字第
    1139號判決判處有期徒刑2月確定，於96年5月13日縮刑期滿
    執行完畢。詎其猶不思戒除毒癮，復基於施用第一級毒品之
    犯意，於96年11月14日19時許為警採尿往前回溯24小時內某
    時，在不詳處所，以不詳方式施用第一級毒品海洛因。嗣於
    同日18時30分許，在臺北縣貢寮鄉○○街36號前，為警臨檢
    查獲，並扣得第一級毒品海洛因2 包（驗餘淨重0.08公克）
    及注射針筒3 支，且經其同意採尿送驗後，結果呈鴉片類陽
    性反應，而悉上情。
二、案經行政院海岸巡防署海洋巡防總局第十六海巡隊報告偵辦
    。
        證  據  並  所  犯  法  條
一、訊據被告甲○○矢口否認上揭施用第一級毒品海洛因犯行。
    惟查，被告為警查獲後所採集之尿液檢體，經送驗後結果呈
    鴉片類陽性反應等情，有台灣檢驗科技股份有限公司於96年
    11月27日出具之濫用藥物尿液檢驗報告1 紙附卷可稽，此外
    復有法務調查局鑑定書及刑案資料查註紀錄表各1 份在卷為
    憑，並有第一級毒品海洛因2 包（驗餘淨重0.08公克）及注
    射針筒3 支扣案可證，被告犯嫌堪以認定。
二、核被告所為，係犯毒品危害防制條例第10條第1 項之施用第
    一級毒品罪嫌。其於受徒刑之執行完畢後，5 年以內故意再
    犯本件有期徒刑以上之罪，為累犯，請依刑法第47條第1 項
    之規定加重其刑。又扣案之第一級毒品海洛因2 包，請依毒
    品危害防制條例第18條第1 項前段之規定宣告沒收並銷燬之
    。另扣案之注射針筒3 支，請依刑法第38條第1項第2款之規
    定宣告沒收。
三、依毒品危害防制條例第23條第2項、刑事訴訟法第251條第1
    項提起公訴。
    此  致
臺灣基隆地方法院
中    華    民    國    97    年    1     月    4     日
                              檢察官  曾  淑  婷
本件正本證明與原本無異
中    華    民    國    97    年    1     月    12    日
                              書記官  洪  欣  悅
附錄所犯法條：
毒品危害防制條例第10條第1項
    施用第一級毒品者，處 6 月以上 5 年以下有期徒刑。


司法院資訊處製作；財團法人民間司法改革基金會備份。
